【裁判字號】    97,易,266
【裁判日期】    970430
【裁判案由】    竊盜
【裁判全文】
臺灣屏東地方法院刑事判決               97年度易字第266號
公  訴  人  臺灣屏東地方法院檢察署檢察官
被      告  甲○○
上列被告因竊盜案件，經檢察官提起公訴（97年度偵字第1532號
），嗣被告於本院準備程序進行中就被訴事實為有罪之陳述，本
院告知被告簡式審判程序之旨，並聽取當事人之意見後，裁定改
由受命法官獨任依簡式審判程序審理，判決如下：
    主  文
甲○○踰越牆垣於夜間侵入住宅竊盜，處有期徒刑陸月；又踰越
牆垣竊盜，處有期徒刑柒月。應執行有期徒刑拾壹月。
    事  實
一、甲○○意圖為自己不法之所有，基於竊盜之犯意，先於民國
    97年1 月7 日凌晨2 時30分許，翻越丙○○所有、位於屏東
    縣東港鎮○○路5-18號之當時無人居住之住宅後方之圍牆，
    侵入該住宅後側之防火巷廚房內，徒手竊取丙○○所有放置
    在該處之白鐵製鍋具3 個及鐵製流理台1 組，得手後逃離現
    場，並以新台幣（下同）1,800 元之價格，售予址設於屏東
    縣東港鎮○○里○○路與興東路口892 、893 地號之「金鑫
    資源回收場」，得款後花用殆盡；再於同年月12日中午12時
    30分許，翻越乙○○位於屏東縣東港鎮○○路5-18號之住處
    後方之圍牆，侵入該住宅後方之防火巷內（侵入住居部分未
    據告訴），徒手竊取乙○○所有放置在該處之白鐵製廚具流
    理台1 組，得手後逃離現場，亦持往上開「金鑫資源回收場
    」變賣得款1,000 元，而花用殆盡。嗣因警方於97年1 月31
    日下午5 時7 分許，前往上開「金鑫資源回收場」執行查贓
    勤務時，發覺上開回收場有甲○○出售上開贓物之記錄，乃
    循線查知上情。
二、案經屏東縣警察局東港分局報告臺灣屏東地方法院檢察署檢
    察官偵查起訴。
    理  由
一、本案被告甲○○所犯竊盜案件，均非法定刑為死刑、無期徒
    刑或最輕本刑3 年以上有期徒刑之罪，亦非高等法院管轄第
    一審之案件，而被告於本院準備程序中就被訴事實為有罪之
    陳述，本院合議庭乃裁定由受命法官獨任進行簡式審判程序
    。又簡式審判程序之證據調查，依刑事訴訟法第273 條之2
    規定，不受同法第159 條第1 項審判外陳述排除之限制，再
    被告對於卷內之各項證據，亦不爭執證據能力，故卷內所列
    之各項證據，自得作為證據，先予敘明。
二、上揭事實，業據被告坦承不諱，核與被害人丙○○、乙○○
    於警詢中證述之情節相符，復有「金鑫資源回收場」收受物
    品、舊貨、五金廢料或廢棄物登記表2 張、現場相片等在卷
    可稽，被告自白應與事實相符。本件事證明確，自應依法論
    科。
三、查被告於97年1 月7 日凌晨2 時30分許，翻越圍牆侵入被害
    人丙○○上開住處行竊之行為，係於日落後、日出前所為，
    是核其此部分所為，係犯刑法第321 條第1 項第2 款、第1
    款之踰越牆垣於夜間侵入住宅竊盜罪，起訴意旨漏未引用刑
    法第321 條第1 項第1 款，尚有疏漏，應予敘明；又其翻越
    圍牆進入被害人乙○○前開住處行竊之行為，係犯同法第
    321 條第1 項第2 款之踰越牆垣竊盜罪。被告所為上開2 次
    竊盜犯行，犯意各別，行為互殊，應予分論並罰。爰審酌被
    告不思以己力賺取金錢花用，2 次侵入他人住處行竊，已影
    響他人之住居安寧，造成被害人心理上之恐懼及財產損失，
    惟念其犯後坦承犯行，素行良好、無前科，有臺灣屏東地方
    法院檢察署刑案資料查註紀錄表、臺灣高等法院被告前案紀
    錄表在卷可按，且所竊財物價值非鉅、犯罪手段平和、所獲
    利益非豐等一切情狀，各量處如主文所示之刑，並定其應執
    行之刑。
據上論斷，應依刑事訴訟法第273 條之1 第1 項、第299 條第1
項前段，刑法第321 條第1 項第2 款、第1 款、第51條第5 款，
判決如主文。
本案經檢察官陳新君到庭執行職務。
中    華     民     國    97   年    4    月    30    日
                    刑事第五庭  法  官  陳秀慧
以上正本證明與原本無異。
如不服本判決應於收受本判決送達後十日內向本院提出上訴書狀
，其未敘述上訴理由者，應於上訴期間屆滿後二十日內向本院補
提理由書狀（均須按他造當事人之人數附繕本）「切勿逕送上級
法院」。
中    華    民    國    97    年    4     月    30    日
                                書記官  溫訓暖
附錄本案論罪科刑法條：
中華民國刑法第321條第1項第1、2款
犯竊盜罪而有左列情形之一者，處 6 月以上、 5 年以下有期徒
刑：
一  於夜間侵入住宅或有人居住之建築物、船艦或隱匿其內而犯
    之者。
二  毀越門扇、牆垣或其他安全設備而犯之者。


司法院資訊處製作；財團法人民間司法改革基金會備份。
